【裁判字號】    97,易,220
【裁判日期】    970430
【裁判案由】    毒品危害防制條例
【裁判全文】
臺灣臺北地方法院刑事判決               97年度易字第220號
公  訴  人  臺灣臺北地方法院檢察署檢察官
被      告  甲○○
                    （現另案於臺灣臺北監獄執行中）
上列被告因違反毒品危害防制條例案件，經檢察官提起公訴（96
年度毒偵字第3901號），本院判決如下：
    主  文
甲○○施用第二級毒品，累犯，處有期徒刑柒月。
    事  實
一甲○○前間因施用毒品案件，經本院以八十九年度毒聲字第二
  九○七號裁定送觀察勒戒後，認無繼續施用傾向，民國八十九
  年十二月十二日執行完畢，並經臺北地方法院檢察署以八十九
  年度毒偵字第三五二七號為不起訴處分確定。又因竊盜案件，
  經本院以九十二年度易緝字第一七八號判決判處有期徒刑十一
  月，九十三年十月二十三日縮短刑期執行完畢。復因施用第二
  級毒品案件，經本院以九十五年度簡字第五四七號判決判處有
  期徒刑五月，九十五年十二月一日縮短刑期執行完畢。再因施
  用第一級毒品案件，經臺灣桃園地方法院以九十五年度訴字第
  一九三九號判決判處有期徒刑七月，經臺灣高等法院駁回上訴
  ，並以九十六年度聲減字第四八二六號裁定減為有期徒刑三月
  又十五日（尚未執行，不構成累犯），及因施用第二級毒品案
  件，經本院以九十六年度簡字第四○九一號判決判處有期徒刑
  六月，現在臺灣臺北監獄執行中。竟又於九十六年十一月十六
  日上午三點左右，在臺北市○○路老松國小對面公園廁所內，
  以將安非他命粉末置入吸食器內，自底部加熱燒烤後吸入所生
  氣體之方式施用第二級毒品安非他命。嗣於同年十一月十八日
  因另案為警緝獲，採集尿液送驗，始知上情。
二案經臺北市政府警察局萬華分局報請臺灣臺北地方法院檢察署
  檢察官偵查起訴。
    理  由
一程序事項：被告以外之人於審判外之言詞或書面陳述，除法律
  有規定者外，不得作為證據，刑事訴訟法第一百五十九條第一
  項固有明文；惟被告以外之人於審判外之陳述，雖不符同法第
  一百五十九條之一至之四規定，而經當事人於審判程序同意作
  為證據，法院審酌該言詞陳述或書面陳述作成時之情況，認為
  適當者，亦得為證據。又當事人、代理人或辯護人於法院調查
  證據時，知有第一百五十九條第一項不得為證據之情形，而未
  於言詞辯論終結前聲明異議者，視為有前項之同意，同法第一
  百五十九條之五亦定有明文。本件公訴人及被告甲○○於本院
  準備程序及審判程序中對於本案相關具傳聞性質之證據資料之
  證據能力，均表示沒有爭執，且迄於言詞辯論終結前亦未聲明
  異議。本院審酌本案證據資料作成時之情況，核無違法取證或
  其他瑕疵，認為以之作為證據為適當，前述相關證據資料，自
  得做為證據。
二認定犯罪事實所憑之證據及理由：前述事實除被告甲○○於本
  院審理時之自白外，並有被告於九十六年十一月十八日為警採
  尿送臺灣尖端先進生技醫藥股份有限公司檢驗結果，安非他命
  及甲基安非他命均呈陽性反應，有該公司九十六年十一月二十
  八日濫用藥物檢驗報告、臺北市政府警察局偵辦毒品案件尿液
  檢體委驗單各一份等可證，足以擔保被告自白之真實性，本件
  證據明確，已可證明被告有事實欄載施用安非他命之犯行，應
  依法論科。
三論罪科刑之依據：核被告所為，係犯毒品危害防制條例第十條
  第二項施用第二級毒品罪，其持有第二級毒品安非他命之低度
  行為，為施用之高度行為吸收，不另論罪。又被告曾有如事實
  欄所述之犯罪科刑執行完畢情形，有臺灣高等法院被告前案紀
  錄表一份可參，其受有期徒刑執行完畢後，於五年內因故意再
  犯有期徒刑以上之本罪，為累犯，依法加重其刑。本院審酌被
  告事實欄所載施用毒品之科刑紀錄，認其經前次科刑執行，仍
  不知悔悟，及施用安非他命之行為對個人身心戕害甚鉅，但念
  其犯後態度良好，坦承犯行，且所犯屬自戕行為等一切情狀，
  量處如主文所示之刑。
四適用之法條：刑事訴訟法第二百八十四條之一、第二百九十九
  條第一項前段，毒品危害防制條例第十條第二項，刑法第十一
  條前段、第四十七條第一項。
本案經檢察官侯靜雯到庭執行職務
中    華    民    國    97    年    4     月    30    日
                  刑事第十五庭  法  官     邱蓮華
上正本證明與原本無異。
如不服本判決，應於判決送達後10日內向本院提出上訴狀 (應抄
附繕本)。
                                書記官     葉宜玲
中    華    民    國    97    年    4     月    30    日
附錄論罪科刑法條
毒品危害防制條例第10條第1項
施用第二級毒品者，處 3 年以下有期徒刑。


司法院資訊處製作；財團法人民間司法改革基金會備份。
